【裁判字號】    89,易,617
【裁判日期】    890905
【裁判案由】    竊盜
【裁判全文】
臺灣新竹地方法院刑事判決                          八十九年度易字第六一七號
    公  訴  人  臺灣新竹地方法院檢察署檢察官
    被      告  丙○○
                乙○○
右列被告因竊盜案件，經檢察官提起公訴（八十九年度偵字第五八四號），本院判決
如左：
    主  文
丙○○、乙○○結夥二人以上竊取森林副產物，為搬運贓物，使用車輛，各處有期徒
刑陸月，均併科罰金壹仟元，罰金如易服勞役，各以參佰元折算壹日。均緩刑貳年。
扣案之鐵鋸、十字鎬各壹把，均沒收。
    事  實
一、丙○○與乙○○二人，共同基於意圖為自己不法所有之犯意聯絡及行為分擔，於
    民國八十九年一月二十一日中午十二時許，結夥攜帶二人分別所有之客觀上可供
    兇器使用之十字鎬、鐵鋸各一把，駕駛車號ＪＱ－０５１９號自用小貨車，在新
    竹縣尖石鄉司馬庫斯橋上方約三百公尺處即新竹縣大溪事業區第八十五、八十六
    林班地經濟林內（公訴人誤載為新竹縣尖石鄉秀巒村八十六林班地，屬於林務局
    秀巒工作站所轄內保安林內），徒手及以鐵鋸竊取森林副產物「雞客樹」之樹頭
    及樹根約三十台斤，總計山價新臺幣（下同）一千五百元，準備供己食用，二人
    於得手後，為方便搬運贓物，而由丙○○駕駛前開自用小貨車載運，嗣於同日下
    午三時二十分許，在林班地內即新竹縣尖石鄉秀巒村秀巒檢查哨前，為警方當場
    查獲，並扣得二人分別所有之十字鎬、鐵鋸各一把，及森林副產物「雞客樹」之
    樹頭及樹根約三十台斤（已由行政院農業委員會林務局新竹林區管理處竹東工作
    站秀巒分站（下稱秀巒分站）巡視員甲○○領回）。
二、案經新竹縣警察局橫山分局報請臺灣新竹地方法院檢察署檢察官偵查起訴。
    理  由
一、訊據被告丙○○、乙○○二人，對於在右揭時地結夥共同持鐵鋸竊取森林副產物
    「雞客樹」之樹頭及樹根約三十台斤，並於得手後由丙○○駕駛車號ＪＱ－０５
    １９號自用小貨車搬運贓物的事實坦承不諱，核與證人即秀巒分站巡視員甲○○
    於警訊及本院訊問時證述的情節相符，復有森林被害報告（處理）單、森林主副
    產物被害價格查定書、被害場所位置圖及贓證物品認領保管收據各一紙附卷可憑
    ，以及十字鎬、鐵鋸各一把扣案足資佐證，而該被竊之場所係屬經濟林，亦有行
    政院農業委員會林務局新竹林區管理處竹東工作站八十九年七月二十七日八九東
    政字第一九一六號函文在卷可稽，足認被告二人之自白與事實相符，是本件事證
    已臻明確，被告犯行堪以認定。
二、按刑法第三百二十一條第一項第三款所稱兇器，其種類並無限制，凡客觀上足以
    對人之生命、身體、安全構成威脅，具有危險性之兇器均屬之，且祇須行竊時攜
    帶此種具有危險性之兇器為已足，並不以攜帶之初有行兇之意圖為必要（最高法
    院七十九年台上字第五二五三號判例意旨參見）。查被告分別攜帶二人所有之十
    字鎬、鐵鋸各一把，雖僅以鐵鋸一把為採取森林副產物「雞客樹」之樹頭及樹根
    之用，惟該鐵鋸與十字鎬等器械在客觀上足以傷害人之生命、身體，為免在行竊
    過程中可能造成對他人生命、身體、安全所構成之威脅，被告所攜帶者應屬該條
    項款所稱兇器。核被告二人共同攜帶兇器竊取森林副產物之行為，係犯森林法第
    五十條之罪，應依刑法第三百二十一條第一項第三款攜帶兇器竊盜之加重竊盜罪
    處斷，被告二人間有犯意聯絡及行為分擔，均為共同正犯；而被告結夥二人竊取
    森林副產物，並為搬運贓物使用車輛之行為，係犯森林法第五十二條第一項第四
    款前段、第六款之罪，按森林法第五十二條第一項所列各款乃該條竊取森林主、
    副產物之加重條件，犯該罪兼具數款加重情形時，因竊取行為祇有一個，仍祇成
    立一罪，尚非法條競合或犯罪競合（最高法院六十九年台上字第三九四五號判例
    意旨類推）。被告二人乃一行為同時觸犯森林法第五十條，依刑法第三百二十一
    條第一項第三款加重竊盜罪處斷之罪，以及森林法第五十二條第一項第四款、第
    六款之罪，為一行為觸犯二罪名之想像競合犯，應依刑法第五十五條前段規定，
    從重罪之森林法第五十二條第一項第四款、第六款之罪處斷。關於森林法第五十
    二條第一項第四款、第六款部分，雖未據公訴人起訴敘明，然該部分事實與公訴
    人起訴之犯罪事實既具有想像競合犯之裁判上一罪之關係，應為起訴效力所及，
    基於審判不可分原則，本院自應併予審究，附此敘明。本院審酌被告二人犯罪動
    機、目的係為供己食用，其所竊取之財物數量及價值非鉅，犯罪手段及犯罪對森
林資源所生危險或損害尚屬輕微；犯罪後均坦承犯行，且知所悔誤，犯後態度尚
    稱良好等一切情狀，爰各從寬量處如主文所示之刑，併科贓額二倍即依上開物品
    山價新臺幣一千五百元，處二倍之罰金為新臺幣三千元，即銀元一千元。罰金部
    分並諭知易服勞役之折算標準。末查被告二人前未曾受有期徒刑以上刑之宣告，
    有臺灣高等法院被告全國前案紀錄表及臺灣新竹地方法院刑案查註紀錄表各一紙
    附卷可稽，因一時貪慾圖便，致觸犯本件犯行，經此偵查程序及科刑判決後當知
    所警惕，應無再犯之虞，而能體會國家為保育森林資源，發揮森林公益及經濟效
    用，特制定森林法規範並禁止人民竊取森林資源之用心良苦，本院認被告二人所
    受前開刑之宣告，以暫不執行為適當，爰均宣告緩刑二年，以勵自新。至扣案之
    十字鎬、鐵鋸各一把係供犯罪所用之物，其中十字鎬一把為被告丙○○所有，鐵
    鋸一把為被告乙○○所有，業據被告二人供明在卷可按，爰依刑法第三十八條第
    一項第二款併予宣告沒收。
據上論斷，應依刑事訴訟法第二百九十九條第一項前段，森林法第五十條、第五十二
條第一項第四款、第六款，刑法第十一條前段、第二十八條、第三百二十一條第一項
第三款、第五十五條、第四十二條第二項、第七十四條第一款、第三十八條第一項第
二款，罰金罰鍰提高標準條第二條，判決如主文。
本案經檢察官林李嘉到庭執行職務。
中      華      民      國    八十九    年      九      月      五      日
                                    臺灣新竹地方法院刑事第一庭
                                        審判長  法  官  賴  淑  敏
                                                法  官  謝  慧  敏
                                                法  官  馮  俊  郎
右正本證明與原本無異。
如不服本判決，應於判決送達後十日內向本院提出上訴狀（應附繕本），上訴於臺灣
高等法院。
                                                書記官  謝  國  聖
中      華      民      國    八十九    年      九      月      五      日
附錄本案論罪科刑法條：
森林法第五十二條第一項第四款、第六款
竊取森林主、副產物而有左列情形之一者，處六月以上五年以下有期徒刑，併科贓額
二倍以上五倍以下罰金：
四、結夥二人以上或僱使他人犯之者。
六、為搬運贓物，使用牲口、船舶、車輛，或有搬運造材之設備者。
刑法第三百二十一條第一項第三款
犯竊盜罪而有左列情形之一者，處六月以上五年以下有期徒刑：
三、攜帶兇器而犯之者。


司法院資訊處製作；財團法人民間司法改革基金會備份。
